臺灣高等法院臺中分院民事裁定　100年度抗字第137號
抗　告　人　黃金寶
上列抗告人因與相對人黃金璽間分割共有物事件，抗告人聲請法
官迴避事件，對於民國100年2月14日所為100年度聲字第3號裁定
提起抗告，本院裁定如下:
    主  文
抗告駁回。
抗告訴訟費用由抗告人負擔。
    理  由
一、按法官有民事訴訟法第32條所定情形而不自行迴避及法官有
    前上開所定以外情形，足認其執行職務有偏頗之虞者，得聲
    請迴避，民事訴訟法第33條第l項第l、2款分別定有明文。
    而該條第2款所謂足認法官執行職務有偏頗之虞之情形，係
    指法官對於訴訟標的有特別利害關係，或與當事人之一造有
    密切之交誼或嫌怨，或基於其他情形客觀上足疑其為不公平
    之審判者為其原因事實。若僅憑當事人之主觀臆測，或認法
    官指揮訴訟欠當，致當事人之一造不利，在主觀上疑其不公
    ，或對於曉諭訴訟標的、舉證責任分配之態度不滿者，則仍
    不得謂其有偏頗之虞。
二、本件抗告人聲請及抗告意旨略以：原審99年度訴字第160號
    分割共有物事件之彰化縣二林鎮○○段68l號土地，業經定
    位分管成立多年，承審法官黃楹榆蓄意破壞兩造多年分管使
    用土地之狀態，於民國（下同）99年12月1日上午11時20分
    開庭時，相對人黃金璽因抗告人之多年照顧而良心發現，亦
    不願再提另一版本之分割方案，但黃法官仍一直問黃金璽：
    「你委任劉嘉堯律師為什麼沒來？」，經黃金璽答以：「去
    台中開庭」，法官又稱：「我再給你10天提出一個新版本來
    」，輕言細語關心黃金璽，顯已經得到司法黃牛劉嘉堯行賄
    。此違背法理與天理，如未依善良風俗慣例審判，將依法告
    到底，並請黨團辦理記者說明會云云。
三、經查，本件抗告人前開指摘承審法官應迴避之情事，均屬法
    官指揮訴訟進行必要之曉諭，原審法院99年訴字第160號分
    割共有物案卷所示，該案被告黃金璽於99年4月6日陳報分割
    方案，經原審囑託彰化縣二林地政事務所繪製分割圖，但因
    黃金璽未如期向地政事務所繳納測量費用，且於99年12月1
    日庭訊中本件抗告人執意依伊所提出之分割方案，但黃金璽
    則再度陳稱：伊要再提出新的分割方案。法官始於最後庭訊
    結束前諭知黃金璽於10日內提出新的分割方案。此有調閱之
    前開卷證足稽。而分割訴訟係形成訴訟，分割方案固應斟酌
    地形、當事人意願、當事人共同最大利益等為考量，但判決
    最後之分割方案並不受當事人主張之拘束，承審法官諭知黃
    金璽提出新的分割方案，亦係其訴訟指揮權之行使，尚難認
    有何不法動機或有何偏頗之虞，原裁定駁回抗告人聲請法官
    迴避，即屬有據，抗告人仍執前詞，指摘原裁定不當，尚非
    有理，應予駁回。
四、據上論結，本件抗告為無理由，依民事訴訟法第495條之l第
    l項、第449條第1項、第95條、第78條，裁定如主文。
中    華    民    國   100    年    4     月    6     日
                民事第六庭    審判長法  官  袁再興
                                    法  官  陳賢慧
                                    法  官  吳惠郁
以上正本係照原本作成。
不得再抗告。
                                    書記官  周巧屏
中    華    民    國   100    年    4     月    6     日
                                                      Ａ